【裁判字號】    99,上易,90
【裁判日期】    990317
【裁判案由】    竊盜
【裁判全文】
臺灣高等法院臺中分院刑事判決          99年度上易字第90號
上  訴  人
即  被  告  丙○○
上列上訴人因竊盜案件，不服臺灣臺中地方法院中華民國98年11
月25日第一審判決（98年度易字第2848號，起訴案號：臺灣臺中
地方法院檢察署98年度偵字第17054號），提起上訴，本院判決
如下：
    主    文
上訴駁回。
    犯罪事實
一、丙○○（原名劉國龍）曾因贓物案件，經法院判處有期徒刑
    4 月確定，於民國93年9月11日執行完畢。仍不知悔改，於
    98年4月3日21時許，丙○○騎乘機車搭載涂國平（同案被告
    ，業經原審法院判處有期徒刑4月確定）途經臺中縣東勢鎮
    ○○街283號前時，涂國平提議竊取停置該處之乙○○所保
    管之車牌A4-1587號自小貨車，2人即共同基於意圖為自己不
    法所有之犯意聯絡，由丙○○在旁把風，並推由涂國平下車
    徒手開啟上揭車輛之電門，而竊取該車（價值約新台幣5萬
    元）。得手後，2人一同駕駛該車離開現場前往豐原地區兜
    風，迨油料用盡，始將車輛棄置路旁。嗣於翌日（4日）上
    午8時許，乙○○發現自小客車失竊而報警處理，經警於同
    年月5日13時10分許，在臺中縣豐原市○○路與北陽路口尋
    獲上揭車輛，並在該車內採得涂國平及丙○○分別使用過之
    吸管及煙蒂檢體送驗後，發現與涂國平及丙○○2人之DNA型
    別相符，始循線查獲上情。
二、案經臺中縣警察局刑警大隊報告臺灣臺中地方法院檢察署檢
    察官偵查起訴。
    理    由
一、按被告以外之人（包括證人、鑑定人、告訴人、被害人及共
    同被告等）於審判外之陳述雖不符刑事訴訟法第159條之1至
    之4等四條之規定，而經當事人於審判程序同意作為證據，
    法院審酌該言詞陳述或書面陳述作成時之情況，認為適當者
    ，亦得為證據；當事人、代理人或辯護人於法院調查證據時
    ，知有刑事訴訟法第159條第1項不得為證據之情形，而未於
    言詞辯論終結前聲明異議者，視為有前項之同意，同法第15
    9條之5定有明文。立法意旨在於傳聞證據未經當事人之反對
    詰問予以核實，原則上先予排除。惟若當事人已放棄反對詰
    問權，於審判程序中表明同意該等傳聞證據可作為證據；或
    於言詞辯論終結前未聲明異議，基於尊重當事人對傳聞證據
    之處分權，及證據資料愈豐富，愈有助於真實發見之理念，
    且強化言詞辯論主義，使訴訟程序得以順暢進行，上開傳聞
    證據亦均具有證據能力。本件證人涂國平、張邦群於警詢及
    偵查中所為陳述，其性質雖屬傳聞證據，惟業經被告於準備
    程序同意作為證據，依上開規定，是其等於警詢及偵查中之
    證言應具有證據能力。
二、訊據上訴人即被告（下稱被告）丙○○固坦承上開時地與同
    案被告涂國平一起駕駛被害人自小貨車之事實不諱，惟矢口
    否認有何竊盜犯行，辯稱：當天晚上係涂國平要伊騎機車載
    其前往「牽車」，到達現場後，涂國平直接至停車場開啟該
    自小貨車，伊不知道涂國平係要偷車，並未幫忙把風云云。
    經查：
(一)車牌A4-1587號自小貨車確實停放在臺中縣東勢鎮○○街283
    號前，並且在98年4月3日晚上遭同案被告涂國平與被告丙○
    ○竊取後，二人同駕該車迄油料用盡始將該車棄置路旁，經
    警於同年月5日13時10分許在豐原市○○路與北陽路口旁尋
    獲之事實，業據同案被告涂國平於警詢、偵查及原審審理中
    供承不諱，核與被害人張邦群於警詢中指述情節相符（警卷
    第10頁），並有臺中縣警察局車輛尋獲電腦輸入單1紙在卷
    可佐（警卷第18頁）。此外，在上開自小貨車內，確實採得
    被告丙○○與同案被告涂國平2人之DNA檢體，有內政部警政
    署刑事警察局鑑驗書（98.06刑醫字第0980066305號、96.02
    .12刑醫字第0960011689號）2份、臺中縣警察局鑑識課刑案
    現場勘查報告、刑案現場相片16張在卷足資佐證。
(二)被告丙○○雖執前詞辯解，惟查：證人即同案被告涂國平於
    原審審理時證稱：「（何人與你一起去偷本案的自小貨車？
    ）丙○○」、「（如何分工？）由我下手開車，他把風」、
    「（當時被告距離你多遠？）當時他在轉角路口，有建物擋
    住看不到我」、「（何人提議偷車？）我向他提議去牽車，
    丙○○說好」、「（當時為何會選定該自小貨車為目標？）
    經過看見後才臨時起意」、「（你們偷到車後如何處理？）
    由我駕駛該自小貨車搭載被告到豐原，純粹開車兜風」、「
    （你們騎來的機車如何處理？）先丟在路旁，後來我們開自
    小貨車到豐原，因為沒有油，再叫友人載我們回去牽被告的
    機車」、「（被告說當天是你提議要他載你去牽車，情形為
    何？）我是臨時去找他的，我事先沒有跟他說要去牽車，後
    來被告騎摩托車載我去兜風發現路旁有自小貨車，我才臨時
    建議要偷車」、「他知道我要偷車」等語甚詳（原審卷第76
    頁），核與其於警詢及偵查中之證述均相一致（警卷第2頁
    、偵卷第9頁）。按證人涂國平與被告為朋友關係，並無怨
    隙，自無刻意誣陷被告之理。且證人之上開陳述，並因而使
    自己遭刑事之追訴處罰，其證言之憑信性擔保程度甚高。況
    且，被告丙○○與同案被告涂國平竊取自小貨車後，竟將被
    告丙○○原先騎乘之機車暫丟在路旁，2人一同駕駛該自小
    貨車兜風，直到自小貨車油料耗盡，才棄置路旁，倘被告丙
    ○○當天係應同案被告涂國平之要求，騎機車載涂國平去「
    牽車」，理當於涂國平「牽車」後，被告丙○○自己騎乘機
    車返家才是，當不致與涂國平駕駛自小貨車兜風，用盡油料
    ，而將自小貨車隨意棄置不顧之理。足見被告丙○○之辯解
    有違經驗法則，所辯不足採信。本件事證明確，被告丙○○
    犯行洵堪認定。
三、按刑法之共同正犯，以行為人具有犯意聯絡、行為分擔，即
    克當之，其中之犯意聯絡，非限於直接存在，若有間接聯絡
    關係，仍無不可；行為參與，亦不以全部為必要，既已分擔
    部分行為，即應就全部犯罪共同負責，而把風行為，在排除
    犯罪障礙，助成犯罪之實現，在合同意思範圍內分擔犯罪行
    為之一部，故亦係共同正犯。核被告丙○○所為，係犯刑法
    第320條第1項之普通竊盜罪。被告丙○○與同案被告涂國平
    就上開犯行，具有犯意聯絡及行為分擔，為共同正犯。又被
    告丙○○曾因贓物案件，經法院判處有期徒刑4月確定，於
    93年9月11日執行完畢之前科，有台灣高等法院被告前案紀
    錄表一份在卷可佐，其前受有期徒刑之執行完畢後，5年內
    故意再犯本件有期徒刑以上之罪，為累犯，應依刑法第47條
    第1項之規定，加重其刑。原審適用刑法第28條、第320條第
    1項、第47條第1項、第41條第1項前段，刑法施行法第1條之
    1第1項、第2項前段規定，並審酌被告丙○○犯罪之動機、
    目的、手段，所生危害及犯罪後否認犯行之態度，及其有竊
    盜前科，顯見其品性非佳等一切情狀，量處有期徒刑六月，
    並諭知易科罰金之折算標準。核其認事用法均無不當，量刑
    亦屬妥適，被告丙○○在本院並未提出其他有利之證據及辯
    解，其徒執陳詞否認犯行而指摘原判決不當，洵屬無據，其
    上訴非有理由，應予駁回。
據上論斷，應依刑事訴訟法第368條，判決如主文。
本案經檢察官甲○○到庭執行職務。
中    華    民    國    99    年    3    月    17    日
            刑事第一庭    審判長法  官  陳  紀  綱
                                法  官  姚  勳  昌
                                法  官  林  欽  章
以上正本證明與原本無異。
不得上訴。
                                書記官  卓  佳  儀
中    華    民    國    99    年    3     月    17    日
附錄論罪科刑法條：
中華民國刑法第320 條
意圖為自己或第三人不法之所有，而竊取他人之動產者，為竊盜
罪，處5 年以下有期徒刑、拘役或5 百元以下罰金。
意圖為自己或第三人不法之利益，而竊佔他人之不動產者，依前
項之規定處斷。
前二項之未遂犯罰之。

司法院資訊處製作；財團法人民間司法改革基金會備份。
